【裁判字號】    95,訴,3060
【裁判日期】    951229
【裁判案由】    毒品危害防制條例
【裁判全文】
臺灣板橋地方法院刑事判決              95年度訴字第3060號
公  訴  人  臺灣板橋地方法院檢察署檢察官
被      告  甲○○
                    （現另案在臺灣臺北監獄臺北分監執行）
上列被告因違反毒品危害防制條例案件，經檢察官提起公訴（95
年度毒偵字第6518號、第6519號），被告於準備程序認罪，本院
以簡式審判程序判決如下：
    主  文
甲○○連續施用第一級毒品，處有期徒刑拾月，扣案之毒品海洛
因淨重零點零柒公克沒收銷燬，盛裝上開毒品海洛因之包裝袋壹
只、注射針筒貳支均沒收；又連續施用第二級毒品，處有期徒刑
伍月。應執行有期徒刑壹年貳月，扣案之毒品海洛因淨重零點零
柒公克沒收銷燬，盛裝上開毒品海洛因之包裝袋壹只、注射針筒
貳支均沒收。
    事實及理由
一、按除被告所犯為死刑、無期徒刑、最輕本刑為三年以上有期
    徒刑之罪或高等法院管轄第一審案件者外，於第一次審判期
    日前之準備程序進行中，被告先就被訴事實為有罪之陳述時
    ，審判長得告知被告簡式審判程序之旨，並聽取當事人、代
    理人、辯護人及輔佐人之意見後，裁定進行簡式審判程序，
    刑事訴訟法第273 條之1 第1 項定有明文。經核本件被告甲
    ○○所犯係死刑、無期徒刑、最輕本刑為三年以上有期徒刑
    以外之罪，其於準備程序中就被訴事實為有罪之陳述，經法
    官告知簡式審判程序之旨，並聽取公訴人、被告之意見後，
    本院爰依首揭規定，合議裁定由受命法官獨任進行簡式審判
    程序，合先敘明。
二、本件犯罪事實：
    被告甲○○前曾於民國87年間因施用毒品案件，經送執行觀
    察、勒戒及強制戒治，於88年6 月22日停止戒治付保護管束
    ，復經撤銷停止戒治，續執行戒治至89年8 月1 日執行完畢
    釋放；其後復因於上開強制戒治執行完畢後5 年內，分別自
    94年4 月初某日起至95年1 月13日晚間某時止，施用毒品海
    洛因多次及自93年12月間某日起至95年1 月13日晚間某時止
    ，施用第二級毒品安非他命多次，經檢察官於95年2 月27日
    起訴（其後於95年8 月31日，經本院各判處有期徒刑八月、
    四月，定其應執行有期徒刑十月確定，自95年11月1 日起執
    行）。詎其猶不知悔改，復基於施用第一級毒品海洛因及第
    二級毒品安非他命之概括犯意，分別(一)自95年5 月中旬之某
    日起至同年6 月15日12時30分許為警採尿前26小時內某時止
    ，在其臺北縣新莊市○○路694 巷101 號住處，連續施用第
    一級毒品海洛因多次；(二)自95年6 月13日為警採尿前96小時
    內某時起至同年月15日為警採尿前96小時內某時止，在上址
    住處，連續施用第二級毒品安非他命多次。嗣分別於(一)95年
    6 月13日晚上11時許，在其上址住處為警查獲，扣得毒品海
    洛因1 包（鑑驗後淨重0.07公克）、注射針筒1 支等物，經
    警採尿送驗結果，並驗有鴉片類嗎啡及安非他命類等藥物陽
    性反應；(二)95年6 月15日上午11時30分許，在其上址住處再
    次為警查獲，並扣得注射針筒1 支等物，經警採尿送驗結果
    ，並驗有鴉片類嗎啡及安非他命類等藥物陽性反應，因而查
    悉上情。案經臺北縣政府警察局新莊分局報請臺灣板橋地方
    法院檢察署檢察官偵查起訴。
三、本件證據：
    (一)被告於本院審理時之自白。
    (二)臺灣檢驗科技股份有限公司出具之被告驗尿報告2 紙、法
      務部調查局就本件查獲毒品海洛因鑑驗之鑑定通知書1 紙
      、臺灣高等法院被告前案紀錄表等附卷。
    (三)被告所有供施用毒品使用之毒品海洛因1 包（鑑驗後淨重
      0.07公克）、注射針筒2 支等物扣案。
    事證明確，被告犯行堪以認定，應予依法論科。
四、又本件被告行為後，94年1 月7 日修正、刪除之刑法第51條
    （對於有期徒刑合併定應執行刑之上限提高至三十年）、第
    56條（刪除本條連續犯以一罪論之規定）等規定，業於95年
    7 月1 日生效施行，是經依同法第2 條規定綜合比較新舊法
    結果，被告本件所犯之罪，依修正後之上開規定處斷，並無
    有利，自仍應適用其行為時之舊法即94年1 月7 日修正施行
    前之刑法上開規定處斷。是核本件被告上開所為，分別係犯
    毒品危害防制條例第10條第1 項之施用第一級毒品罪、同條
    第2 項之施用第二級毒品罪。被告施用上開毒品前之持有毒
    品行為，應為施用之高度行為所吸收，均不另論罪。又其施
    用上開第一級毒品海洛因、第二級毒品安非他命之各多次行
    為，時間密接，犯罪構成要件相同，顯均係基於概括犯意反
    覆為之，應依修正前之刑法連續犯規定各論以一罪，並加重
    其刑。公訴意旨就被告所犯施用第二級毒品安非他命部分，
    雖未敘及95年6 月13日以後至95年6 月15日部分犯罪事實，
    惟該部分與起訴有罪之犯罪事實有連續犯之裁判上一罪關係
    ，為起訴效力所及，本院自得併予審究；又公訴意旨雖另謂
    被告自95年5 月中旬起至95年6 月13日為警採尿前96小時前
    ，亦犯有施用毒品安非他命之行為云云，惟查此部分訊據被
    告均堅決否認有施用毒品安非他命之情，復查無其他證據可
    資證明，而其上開為警查獲後之驗尿報告，亦不及證明上開
    期間有無施用毒品安非他命之情，故此部分顯不能證明被告
    犯罪，惟公訴意旨認此部分與被告上述有罪之施用毒品安非
    他命犯行部分，有連續犯之裁判上一罪關係，爰不另為無罪
    之諭知，附此敘明。又被告所犯上開二罪，犯意各別，行為
    互殊，所犯罪名不同，應予分論併罰。爰審酌被告素行、對
    社會之危害、再犯施用毒品之情、施用各級毒品情節及其犯
    罪後坦承之態度等一切情狀，各量處如主文所示之刑，並依
    修正前之刑法規定，定其應執行之刑，以資懲儆。扣案之毒
    品海洛因鑑驗後淨重0. 07 公克，係查獲之毒品，依毒品危
    害防制條例第18條第1 項前段規定，不問屬於犯人與否，應
    予沒收銷燬；至扣案之盛裝上開毒品海洛因之包裝袋1 只、
    注射針筒2 支等物，則均係被告所有供犯施用毒品海洛因所
    用之物，業據被告供明在卷，惟尚非製造專供施用毒品使用
    ，故非屬毒品害防制條例第18條第1 項前段規定之「專供施
    用毒品之器具」，應另依修正前之刑法第38條第1 項第2 款
    規定，就其所犯之罪，併予宣告沒收。
五、依刑事訴訟法第273 條之1 第1 項、第299 條第1 項前段，
    毒品危害防制條例第10條第1 項、第2 項、第18條第1 項前
    段、第23條第2 項，刑法第2 條第1 項前段、第11條前段、
    修正前之刑法第56條、第51條第5 款、第38條第1 項第2款
    ，判決如主文。
六、如不服本判決，得自收受送達之日起10日內向本院提出上訴
    狀（須附繕本）。
七、另臺灣板橋地方法院檢察署95年度毒偵字第7459號併案意旨
    謂：被告甲○○復於95年10月31日及該日為警採尿前96小時
    內某時，在其上址住處及不詳處所，分別施用第一級毒品海
    洛因及第二級毒品安非他命，於同日晚上10時20分許，在其
    上址住處為警查獲，並扣得注射針筒3 支，因認其涉犯有毒
    品危害防制條例第10條第1 項、第2 項之施用第一級、第二
    級毒品罪嫌，且與其本件被訴施用第二級毒品犯行部分，因
    施用毒品之成癮性，係反覆施用，有集合犯之包括一罪關係
    ，爰移送本院併案審理云云。惟查上開併案被告犯罪時間與
    本件被告犯罪時間，差距已有四個多月之久，是核被告併案
    所犯，尚難認與本件被訴犯行間，有密接反覆習慣犯行之包
    括一罪關係，自非本件起訴效力所及，本院無從併予論究，
    爰將此併案部分，移還檢察官另行偵辦，依法處理，附此敘
    明。
本案經檢察官靳開聖到庭執行職務
中    華    民    國    95    年    12    月    29    日
                      刑事第八庭  法  官  彭  全  曄
以上正本證明與原本無異。
                                  書記官  吳  詩  琳
中    華    民    國    95    年    12    月    29    日
附錄本案論罪科刑法條全文：
毒品危害防制條例第10條
施用第一級毒品者，處 6 月以上 5 年以下有期徒刑。
施用第二級毒品者，處 3 年以下有期徒刑。


司法院資訊處製作；財團法人民間司法改革基金會備份。
